臺灣高等法院刑事判決
110年度上訴字第1879號
上  訴  人  臺灣士林地方檢察署檢察官
上  訴  人  
即  被  告  施傑仁



選任辯護人  江宜蔚律師（法律扶助律師）
上列上訴人等因被告違反毒品危害防制條例案件，不服臺灣士林
地方法院109年度訴字第151號，中華民國110年2月26日第一審判
決（起訴案號：臺灣士林地方檢察署108年度偵字第4612號、第4
613號），提起上訴，本院判決如下：
    主  文
原判決關於甲○○有罪部分撤銷。
甲○○犯如附表編號1至7「罪名及宣告刑」欄所示之罪，各處如附
表編號1至7「罪名及宣告刑」欄所示之刑。應執行有期徒刑玖年
。
扣案蘋果牌IPhone行動電話壹支沒收。未扣案門號0000000000號
SIM卡壹張、犯罪所得新臺幣壹萬貳仟伍佰元均沒收，於全部或
一部不能沒收或不宜執行沒收時，均追徵其價額。
其餘上訴（即原判決關於甲○○無罪部分）駁回。
    事  實
一、甲○○、乙○○（另經原審論罪科刑，其上訴後由本院於程序上
    判決駁回上訴在案）明知甲基安非他命係毒品危害防制條例
    第2條第2項第2款所定之第二級毒品，依法不得販賣，竟以
    甲○○所持有之扣案蘋果牌IPhone行動電話1支（序號35/9248
    06/785255/0，搭配未扣案門號0000000000號SIM卡1張）、
    乙○○所持有之扣案HTC廠牌行動電話（IMEI碼：00000000000
    0000）1支（含SIM卡1張《臺灣大哥大序號0000000000000，
    門號0000000000號》）或臉書通訊軟體作為販賣第二級毒品
    甲基安非他命之聯繫工具，而分別為下列行為：
  ㈠甲○○基於販賣第二級毒品甲基安非他命之犯意，分別販賣甲
    基安非他命予劉政洋、乙○○、自稱「林可薇」之成年女子（
    下稱「林可薇」）而牟利（販賣之對象、時間、地點、數量
    、所得，均詳如附表編號1至3、5至7所載）。
  ㈡甲○○、乙○○共同基於販賣第二級毒品甲基安非他命之犯意聯
    絡，販賣甲基安非他命予蔡依璇而牟利（販賣之時間、地點
    、數量、所得，詳如附表編號4所載）。
    嗣經警於民國108年3月12日持臺灣士林地方法院核發之搜索
    票，在乙○○之臺北市○○區○○○路0段00巷00弄00○0號住處，當
    場扣得上開HTC廠牌行動電話1支（含SIM卡1張）等物；另經
    警於108年3月14日拘提甲○○到案時，在甲○○身上扣得上開蘋
    果牌IPhone行動電話1支（已更改搭配門號0000000000號SIM
    卡）等物，而查悉上情。
二、案經臺北市政府警察局南港分局報告臺灣士林地方檢察署檢
    察官偵查起訴。
　　理  由
壹、程序方面
一、上訴範圍：
　　於本院準備程序時，公訴檢察官陳明檢察官係就原判決關於
    上訴人即被告甲○○（下稱被告）無罪部分提起上訴，而被告
    陳明其係就原判決關於被告有罪部分提起上訴，故本院係就
    原判決關於被告部分全部為審理，至原判決關於共同被告乙
    ○○部分，業由本院於程序上判決駁回其上訴，而非屬本院審
    理範圍，合先敘明。
二、證據能力：
    按被告以外之人於審判外之言詞或書面陳述，除法律有規定
    者外，不得作為證據，刑事訴訟法第159條第1項固有明定。
    惟按被告以外之人於審判外之陳述，雖不符同法第159條之1
    至第159條之4之規定，而經當事人於審判程序同意作為證據
    ，法院審酌該言詞陳述或書面陳述作成時之情況，認為適當
    者，亦得為證據，同法第159條之5第1項定有明文。查檢察
    官、被告及辯護人對於本判決所引用被告以外之人於審判外
    之陳述，均同意有證據能力，本院審酌此等陳述作成時之情
    況，尚無違法、不當及證明力明顯過低之情形，爰認有證據
    能力。又本判決所引用之非供述證據，並無證據證明係公務
    員違背法定程序所取得，且檢察官、被告及辯護人均未主張
    排除其證據能力，依刑事訴訟法第158條之4反面解釋，亦認
    有證據能力。
貳、認定事實所憑證據及理由
一、被告就附表編號1、3至7所示分別販賣或共同販賣第二級毒
    品甲基安非他命予劉政洋、蔡依璇、乙○○及「林可薇」之行
    為，業據被告於警詢、偵訊、原審及本院準備程序及審理時
    坦承不諱（見108年度偵字第4613號卷【下稱偵4613卷】一
    第17至27、425至429、435至437頁，108年度偵字第4612號
    卷【下稱偵4612卷】第133至135頁，原審卷第74、79、80、
    114、203、275、353、391至392頁，本院卷第133、164頁）
    ，核與證人即共同被告乙○○於警詢、偵訊及原審審理時之供
    述或證述（見偵4613卷一第37至40、377至381頁，偵4612卷
    第117至121頁，原審卷第203、275、353、392至393頁）、
    證人劉政洋（附表編號2除外，此部分如後述）、蔡依璇、
    廖嘉俊、何博緯於警詢、偵訊時及證人劉政洋（附表編號2
    除外，此部分如後述）於原審審理時之證述（見偵4613號卷
    一第61至70、99、100、113、114、361至369、385至393頁
    ，偵4613卷二第131至133頁，偵4612卷第176至178頁，原審
    卷第356、359至368頁）大致相符，並有107年7月21日之被
    告與劉政洋監視器影像擷圖（架設位置：中坡南路29號旁）
    及手機對話擷圖（見偵4613卷一第79至87頁），108年2月4
    日通訊對話截圖（劉政洋與被告對話）、臉書通話翻拍照片
    （見偵4613卷一第93至95、397至401頁），108年2月5日監
    視器影像擷圖（愛貓園、臨江街夜市等地）、交易毒品之監
    察譯文（被告與蔡依璇，譯文中之2018年係誤載，應更正為
    2019年）（見偵4613卷一第51至58、第211至214頁），108
    年2月9日監視器影像擷圖（劉政洋出沒於中坡南路）、交易
    毒品之監察譯文（被告與劉政洋，譯文中之2018年係誤載，
    應更正為2019年）（見偵4613卷一第77、91頁），108年2月
    20日監視器影像擷圖、交易毒品之監察譯文（被告與「林可
    薇」，譯文中之2018年係誤載，應更正為2019年）（見偵46
    13卷一第123至132、215頁）等，暨108年3月11日臺灣士林
    地方法院搜索票、臺北市政府警察局南港分局搜索扣押筆錄
    、扣押物品目錄表、扣押物品收據（見偵4613卷一第181至1
    91頁，偵4612卷第29至39頁）、扣案之上開蘋果牌IPhone行
    動電話1支、HTC廠牌行動電話1支（含SIM卡1張）（見偵461
    3卷一第197頁，偵4612卷第37頁）等在卷可資佐證。是被告
    前開出於任意性之自白與事實相符，應堪採信，此部分事證
    明確，被告犯行洵堪認定。
二、被告於偵訊時一度坦承如附表編號2所示之販賣毒品犯行，
    惟嗣後翻供否認有此部分犯行，被告及其辯護人辯稱：被告
    於偵訊時毒癮發作迷迷糊糊，未確認清楚始誤予承認，而證
    人劉政洋於警詢時未提及此部分毒品交易之情事，且卷內聯
    繫紀錄就此部分只有劉政洋撥打一通電話給被告及傳送一則
    「我騎車了」之訊息，並無相關毒品交易之說明，又107年7
    月27日現場監視錄影畫面顯示不詳男子於當晚7時20分許直
    接交付物品給劉政洋，5分鐘後被告下樓坐上劉政洋之機車
    ，被告有無必要差使他人交付毒品？是否為劉政洋與該不詳
    男子之單獨交易？均不無可疑，實際上被告當天僅係由劉政
    洋搭載前往購買便當，絕無毒品交易之情事云云。經查：
  ㈠關於被告如附表編號2所示之販賣毒品犯行，業據被告於偵訊
    時坦認屬實（見偵4613卷一第427頁），並迭經證人劉政洋
    於偵訊及原審審理時證述無訛（見偵4613卷一第389、391頁
    ，原審卷第356、359至365頁），渠2人所述情節經核吻合一
    致，應屬實情，並有107年7月27日監視器影像擷圖（架設位
    置：中坡南路29號旁）、手機對話擷圖等在卷可參（見107
    年度他字第3541卷第39至43頁【下稱他3541卷】、偵4613卷
    一第81頁），上開各事證應得相互補強佐證，是被告此部分
    犯行甚屬明確。
  ㈡被告及其辯護人雖以前詞置辯，然被告於108年3月14日檢察
    官訊問時，非僅就附表編號2所示犯行為自白之陳述，尚有
    自白附表編號1、3至7所示分別販賣毒品之行為，且另否認
    起訴書附表編號3所示108年1月18日販賣毒品予劉政洋之行
    為，並均由被告在逐次自白販賣毒品行為供述後親自簽名以
    示確認（見偵4613卷一第427、429頁），若其果真毒癮發作
    而意識不清，理應完全自白或全盤否認犯行，何以尚能逐次
    清楚區別而予以自白及否認犯行，顯見被告所辯其毒癮發作
    迷迷糊糊，未確認清楚始誤予承認云云，無非事後卸責之詞
    ，不足採信。又被告另辯稱證人劉政洋於警詢時未提及此部
    分毒品交易之情事，且被告無必要差使他人交付毒品，應係
    劉政洋與不詳男子單獨交易毒品云云，惟審諸證人劉政洋於
    警詢時之證述無須具結而無偽證罪之罰則，反觀其於偵訊及
    原審審理時之證述均係於具結後所為，若有虛偽陳述即須受
    偽證罪之處罰，且其於偵訊及原審審理時之證述前後一致，
    並得與其餘卷內事證相互補強如前，自較其於警詢時之證述
    更為可信。復觀諸證人劉政洋於原審審理時證述：被告在電
    話中跟我說他在樓上忙其他事情，所以他叫別人拿下來跟我
    交易毒品，我到場就看到該陌生男子，我問該陌生男子「是
    阿傑的朋友嗎」，陌生男子說「對」；沒多久，被告下來說
    有人欠他錢，叫我騎車載他去拿，然後順便載他去買便當等
    語明確（見原審卷第360、361、365頁），足見案發當時被
    告剛好臨時有事，故委請該不詳男子代其與劉政洋交易毒品
    ，後來被告想起可搭乘劉政洋之便車向他人收取欠款，並順
    道買便當，故再請劉政洋載其前往，此等過程難謂有何悖理
    之處，且有其餘卷內事證可資佐證。從而，被告及其辯護人
    前揭所辯，本院均難憑採，被告所犯附表編號2之販賣毒品
    行為，亦堪認定。
三、按販賣毒品乃違法行為，非可公然為之，亦無公定之價格，
    復可任意增減其分裝之數量，而每次買賣之價量，亦可能隨
    時依市場貨源之供需情形、交易雙方之關係深淺、資力、對
    行情之認知、可能風險之評估、查緝是否嚴緊，及購買者被
    查獲時供述購買對象之可能性風險評估等諸般事由，而異其
    標準，非可一概而論，是販賣之利得，誠非固定，縱使販賣
    之人從價差或量差中牟利方式互異，其意圖營利之非法販賣
    行為仍屬同一。且政府向來對毒品查禁森嚴，衡情倘非有利
    可圖，絕無平白甘冒被嚴查重罰高度風險之理。從而，舉凡
    有償交易，除足反證其確係另基於某種非營利本意之關係外
    ，尚難遽認非法販賣毒品之證據尚有不足。是茍無任何利益
    可圖，本件被告實無可能甘冒罹重典之風險，而多次交付毒
    品予他人並收取價金，況被告於偵訊時亦供稱其係為了要賺
    取自己施用毒品的錢而販賣毒品等語（見偵4613卷一第425
    頁）。則依上開說明，堪認如附表所示被告各次販賣或與乙
    ○○共同販賣第二級毒品甲基安非他命之犯行，主觀上均係基
    於營利之意圖而為之。
四、綜上所述，本案事證明確，被告各次犯行均堪認定，應依法
    論科。
參、論罪
一、新舊法比較：
　　被告行為後，毒品危害防制條例第4條第2項、第9條第1項、
    第17條第2項等條文於109年1月15日修正公布，並自公布後6
    個月即同年7月15日生效施行。茲比較新舊法如下：
  ㈠修正前毒品危害防制條例第4條第2項規定「製造、運輸、販
    賣第二級毒品者，處無期徒刑或7年以上有期徒刑，得併科
    新臺幣1千萬元以下罰金」；修正後則規定「製造、運輸、
    販賣第二級毒品者，處無期徒刑或10年以上有期徒刑，得併
    科新臺幣1千5百萬元以下罰金」，比較修正前後之規定，以
    修正前之規定法定刑度較低，較有利於被告。
　㈡修正前同條例第9條第1項規定「成年人對未成年人犯前3條之
    罪者，依各該條項規定加重其刑至2分之1」；修正後則規定
    「成年人對未成年人販賣毒品或犯前3條之罪者，依各該條
    項規定加重其刑至2分之1」，比較修正前後之規定，以修正
    前之規定未就成年人對未成年人販賣毒品之情形加重其刑，
    較有利於被告。
  ㈢修正前同條例第17條第2項規定「犯第4條至第8條之罪於偵查
    及審判中均自白者，減輕其刑」；修正後則規定「犯第4條
    至第8條之罪於偵查及歷次審判中均自白者，減輕其刑」，
    比較修正前後之規定，以修正前之規定無「歷次」審判之限
    制，較有利於被告。
  ㈣經綜合比較結果，應以修正前之規定較有利於被告，是依刑
    法第2條第1項前段規定，本件應整體適用修正前毒品危害防
    制條例第4條第2項、第9條第1項、第17條第2項規定。
二、按甲基安非他命係毒品危害防制條例第2條第2項第2款所定
    之第二級毒品，依法不得販賣。是核被告就附表編號1至7所
    為，均係犯修正前毒品危害防制條例第4條第2項之販賣第二
    級毒品罪。被告販賣前意圖販賣而持有第二級毒品之低度行
    為，為販賣之高度行為所吸收，不另論罪。被告與乙○○就附
    表編號4所示犯行，彼此間有犯意聯絡及行為分擔，應論以
    共同正犯。被告就附表編號2所示犯行，係透過某真實姓名
    年籍不詳男子交付毒品予劉政洋，該名男子未曾到案，並無
    證據證明該名男子知其所交付之物為毒品，而與被告間就該
    次犯行有犯意聯絡，尚難遽認其為共同正犯，被告應係利用
    無犯罪意思之人為該次犯行，應論以間接正犯（亦無證據證
    明該名男子未滿18歲）。又被告所犯上開7次販賣第二級毒
    品罪，犯意各別，行為互殊，應予分論併罰。
三、查被告前因詐欺案件，經臺灣士林地方法院以105年度審簡
    字第1030號判決判處有期徒刑4月，上訴後經同院以106年度
    簡上字第48號判決駁回上訴而確定，於107年3月11日期滿執
    行完畢，此有本院被告前案紀錄表在卷可參，其於有期徒刑
    執行完畢後5年內，故意再犯本件有期徒刑以上之各罪，均
    為刑法第47條第1項所定之累犯，然參酌司法院釋字第775號
    解釋意旨，法院仍應於個案具體審認被告有無特別惡性及刑
    罰反應力薄弱之情，裁量是否加重最低本刑。本院審酌被告
    上開前案所犯詐欺罪之保護法益為個人財產法益，與本案販
    賣毒品犯行所保護之整體法益，在犯罪類型及法益種類上均
    屬有別，罪質互異，故尚難以被告曾執行上開前案，即遽認
    被告有特別惡性或刑罰反應力薄弱之情，爰裁量不予加重其
    最低本刑（亦即除無期徒刑部分依法不得加重外，僅加重最
    高本刑）。
四、被告就附表編號1、3至7所示6次犯行，於偵查及審判中均自
    白犯罪如前，爰依修正前毒品危害防制條例第17條第2項規
    定各減輕其刑，並與前開累犯加重最高本刑部分依法予以先
    加後減之。至被告就附表編號2所示犯行，於原審及本院審
    判中皆否認犯罪，自不符合上開減輕其刑之要件，爰不減輕
    其刑。另被告就附表編號6行為時係成年人（其為81年10月
    生），而購毒之乙○○則係未成年人（其為88年4月生），被
    告雖係成年人對未成年人販賣毒品，惟修正前毒品危害防制
    條例第9條第1項就此情形尚無加重其刑之規定，故不予加重
    其刑，附此敘明。
五、被告及辯護人另以被告實際販賣毒品之次數、數量及金額均
    微小，加上其自己亦有施用甲基安非他命，彼此之間互通有
    無雖仍是違法行為，惟獲利絕不可能高昂，故請求按刑法第
    59條規定酌量減輕其刑等語。本院考量被告就附表編號2部
    分販賣甲基安非他命之數量及所得均甚微，與中、大盤毒販
    大量販賣毒品之惡性難以比擬，即使科以販賣第二級毒品罪
    之法定最輕刑度（即有期徒刑7年），猶屬情輕法重，爰依
    刑法第59條規定酌減其刑，並與前開累犯加重最高本刑部分
    依法予以先加後減之；至附表編號1、3至7部分各次販賣甲
    基安非他命之數量及所得雖亦甚微，惟依修正前毒品危害防
    制條例第17條第2項規定減輕其刑後，已無縱予宣告最低度
    刑猶嫌過重之情形，是尚無刑法第59條規定之適用。
肆、無罪部分
一、公訴意旨略以：被告意圖營利而基於販賣第二級毒品甲基安
    非他命之犯意，於108年1月18日16時27分許，在其位於臺北
    市○○區○○○路00巷0號2樓住處附近巷口之便利商店內，以新
    臺幣（下同）1,000元之價格，販賣第二級毒品甲基安非他
    命予劉政洋（即起訴書附表編號3），因認被告涉犯修正前
    毒品危害防制條例第4條第2項之販賣第二級毒品罪嫌。
二、按犯罪事實應依證據認定之，無證據不得認定犯罪事實；又
    不能證明被告犯罪者，應諭知無罪之判決，刑事訴訟法第15
    4條第2項、第301條第1項分別定有明文。復按事實之認定，
    應憑證據，如未能發現相當證據，或證據不足以證明，自不
    能以推測或擬制之方法，為裁判基礎；認定不利於被告之事
    實須依積極證據，苟積極證據不足為不利於被告事實之認定
    時，即應為有利於被告之認定；且認定犯罪事實所憑之證據
    ，雖不以直接證據為限，間接證據亦包括在內，然而無論直
    接證據或間接證據，其為訴訟上之證明，須於通常一般之人
    均不致有所懷疑，而得確信其為真實之程度者，始得據為有
    罪之認定，倘其證明尚未達到此一程度，而有合理之懷疑存
    在，無從使事實審法院為有罪之確信時，即應諭知被告無罪
    之判決。再按施用毒品者所稱向他人購買毒品之供述，須無
    瑕疵可指，並有其他補強證據佐證，以擔保其供述之真實性
    ；所謂補強證據，係指該毒品購買者之供述外其他足以證明
    指述犯罪事實確具有相當程度真實性之證據，且所補強者，
    固非以事實之全部為必要，然仍須與施用毒品者關於相關毒
    品交易供述具有相當程度之關聯性，使一般人無合理懷疑，
    而得確信其供述為真實，始為相當（最高法院100年度台上
    字第422號判決意旨參照）。
三、公訴意旨認被告涉有上開販賣第二級毒品之犯行，無非係以
    證人劉政洋於警詢及偵訊時之證述、交易毒品之監察譯文（
    被告與劉政洋，譯文中之2018年係誤載，應更正為2019年）
    （見偵4613卷一第77頁）、108年1月18日監視器影像擷圖（
    劉政洋出沒於中坡南路處）（見偵4613卷一第89、90頁）等
    執為論據。訊據被告堅詞否認有何上開販賣第二級毒品之犯
    行，其辯稱：伊於108年1月18日僅與劉政洋約在伊上址住處
    附近巷口之便利商店內見面聊天而已，並無販賣第二級毒品
    甲基安非他命予劉政洋等語。經查：
  ㈠證人劉政洋於警詢時證稱：我向被告以1,000元代價購買含袋
    約1克重的毒品安非他命，買賣地點係在被告住處樓下（臺
    北市南港區中坡南路31巷內），當日是現金交易，一手交錢
    一手交貨等語（見偵4613卷一第64頁）；其於偵訊時則證稱
    ：當日是約在被告當時位於中坡南路住家巷口的全家便利商
    店，要跟他購買1,000元安非他命，這次我有跟被告交易安
    非他命成功，這次被告給我約1公克安非他命等語（見偵461
    3卷一第389頁）；其於原審審理時雖再證稱其於上開偵訊時
    所證屬實等語（見原審卷第357、359頁），然其隨後又將該
    次交易過程與同年2月9日之交易過程相混淆，並稱：我每次
    跟被告交易毒品時，幾乎都是到被告家樓下，因被告都待在
    家裡等語（見原審卷第366至368頁）。綜觀證人劉政洋上開
    歷次證述，關於其等之交易地點究係在被告住處樓下，抑或
    在被告住家巷口之全家便利商店內，先後所述顯有不符。檢
    察官上訴意旨固稱證人劉政洋因混淆記憶而前後供述不一，
    乃事理之常等語，惟毒品交易地點為何，核屬犯罪過程之重
    要事項，該證人既就此重要事項前後所陳不一，甚至還與他
    次交易相混淆，則是否確有該次毒品交易之事實，已非無疑
    。
  ㈡再者，觀諸卷附108年1月18日監視器影像擷圖（見偵4613卷
    一第89、90頁），僅見劉政洋出現於臺北市○○區○○○路00號
    附近，並無被告出現或渠2人為交易之影像或畫面，尚不足
    遽以推論被告有與劉政洋為毒品交易之行為。另揆諸卷附交
    易毒品之監察譯文，劉政洋於當日16時22分許致電被告，A
    為被告，B為劉政洋，內容記載：「B：喂。A：喂，安內啦
    ？（指怎樣）B：我在全家呀，我現在走過去。A：拜。」（
    見偵4613卷一第77頁），渠2人交談內容亦無有關交易毒品
    之術語或隱諱暗示之言語，而可臆知推測為毒品交易行為。
    是上開監視器影像擷圖及監察譯文，尚難逕為推論證人劉政
    洋所指被告之犯罪事實確具有相當程度之真實性，故難認係
    適切之補強證據。
  ㈢綜上各情，證人劉政洋之證述既有前開瑕疵可指，而其餘證
    據亦無法補強其指證之真實性，則依前揭說明，自無從獲致
    被告有此部分被訴販賣第二級毒品犯行之確信，而仍有合理
    之懷疑存在，既不能證明被告此部分之犯罪，自應就此部分
    為無罪之諭知。
伍、駁回上訴之理由
　　原審就上開「肆、」部分，認公訴人所舉之證據，尚不能證
    明被告此部分之犯罪，而就此部分為無罪之諭知，於法核無
    不合，應予維持。檢察官上訴意旨稱證人劉政洋因混淆記憶
    而前後供述不一，乃事理之常等語，業經本院認無可憑採如
    前，是檢察官上訴為無理由，應駁回其上訴。　　
陸、撤銷原判決之理由
    原審認被告就附表所示各次犯行事證明確，因予論罪科刑，
    固非無見。然㈠原判決附表「罪名及宣告刑」欄有沒收之記
    載，惟原判決關於被告有罪部分之主文則漏載沒收之宣告；
    ㈡附表編號6部分涉及成年人對未成年人販賣毒品之情形，惟
    原判決漏未就毒品危害防制條例第9條第1項做新舊法比較，
    並適用修正前未加重其刑之規定；㈢累犯部分雖得裁量不予
    加重最低本刑，惟原判決漏未敘明除無期徒刑部分依法不得
    加重外，仍應加重最高本刑，且加重最高本刑部分須與其他
    減輕事由予以先加後減之等事項；㈣原判決未就其附表編號2
    部分依修正前毒品危害防制條例第17條第2項規定減輕其刑
    ，亦未載其他減輕其刑事由，而誤僅判處有期徒刑3年6月（
    本院就此部分係依刑法第59條規定酌減其刑），均有未洽。
    被告上訴意旨略以：㈠請求按刑法第59條規定酌減其刑；㈡就
    附表編號2部分以前揭所辯否認犯行；㈢原判決未審酌被告之
    犯罪動機、目的、所受刺激等情狀而為量刑，有違罪刑相當
    原則等語，其就附表編號2所辯均難憑採，且除附表編號2外
    ，其餘部分尚無刑法第59條規定之適用，俱經本院說明如前
    （量刑審酌情狀則如後述），惟原判決既有前述未洽之處，
    本院自應撤銷原判決關於被告有罪部分，另為適法之判決。
柒、量刑及沒收
一、爰以行為人責任為基礎，審酌被告無視政府杜絕毒品禁令，
    為賺錢供自身施用甲基安非他命而圖一己私利，竟率爾販賣
    或共同販賣甲基安非他命，不僅危害他人身心健康，亦對社
    會秩序生負面影響，實有不該；惟念及被告就附表編號1、3
    至7部分始終坦承犯行，而就附表編號2部分亦曾於偵查中坦
    承犯行，犯後態度尚可，兼衡被告犯罪之動機、目的、手段
    、販賣毒品之數量、所得、期間、其共同販賣毒品部分之分
    工態樣，及本件被告販賣之對象均為其友人，並未廣泛流通
    至市面，情節較中、大盤販毒情況為輕，暨被告之智識程度
    ，及自述之工作、家庭及經濟狀況（見本院卷第162頁）等
    一切情狀，就其本件所犯7罪分別量處如主文第2項所引附表
    編號1至7「罪名及宣告刑」欄所示之刑；復審酌本件被告販
    賣毒品之次數為7次，分別於107年7月間、108年2月間之短
    時間內反覆為之，其各次犯行之方式類似，犯罪類型之同質
    性甚高，並考量法律之外部性及內部性界限、刑罰經濟及恤
    刑之目的、行為人復歸社會之可能性、各罪間之關係、時空
    之密接程度等情狀（刑事案件量刑及定執行刑參考要點第22
    至24點參照），定其應執行之刑如主文第2項所示。
二、沒收部分：
    扣案之蘋果牌IPhone行動電話1支（序號35/924806/785255/
    0），及未扣案之門號0000000000號SIM卡1張（並無證據證
    明業已滅失），係本件被告與各購毒者聯繫所用之工具，此
    據被告供承在卷（見偵4613卷一第17頁），應依毒品危害防
    制條例第19條第1項規定均宣告沒收，併依刑法第38條第4項
    規定，就上開SIM卡諭知於全部或一部不能沒收或不宜執行
    沒收時，追徵其價額。至扣案之門號0000000000號SIM卡1張
    尚無證據證明與本案犯行有關，爰不諭知沒收。又被告如附
    表編號1至7所示犯行均已取得各次販毒價金，共計取得12,5
    00元，就此等未扣案之被告犯罪所得，爰依刑法第38條之1
    第1項前段、第3項規定宣告沒收，於全部或一部不能沒收或
    不宜執行沒收時，追徵其價額。　　　　
據上論斷，應依刑事訴訟法第368條、第369條第1項前段、第364
條、第299條第1項前段，判決如主文。
本案經檢察官黃子宜提起公訴，檢察官張尹敏提起上訴，檢察官
鄧媛到庭執行職務。
中　　華　　民　　國　　110 　年　　8 　　月　　24　　日
                  刑事第四庭    審判長法  官  陳筱珮
                                      法  官  林怡秀
                                      法  官  吳元曜
以上正本證明與原本無異。
有罪部分如不服本判決，應於收受送達後20日內向本院提出上訴
書狀，其未敘述上訴之理由者並得於提起上訴後20日內向本院補
提理由書（均須按他造當事人之人數附繕本）「切勿逕送上級法
院」。檢察官就維持原判決無罪部分得上訴，惟須受刑事妥速審
判法第9條規定限制。
刑事妥速審判法第9條：
除前條情形外，第二審法院維持第一審所為無罪判決，提起上訴
之理由，以下列事項為限：
一、判決所適用之法令牴觸憲法。
二、判決違背司法院解釋。
三、判決違背判例。
刑事訴訟法第 377 條至第 379 條、第 393 條第 1 款之規定，
於前項案件之審理，不適用之。
                                      書記官  黃亮潔
中　　華　　民　　國　　110 　年　　8 　　月　　24　　日
附表
編號       犯           罪           事           實      罪  名  及  宣  告  刑  交易對象 交易時間 交易地點 毒品數量 販賣所得(新臺幣)    1 劉政洋 民國107 年7月21日13時36分許 甲○○在其位於臺北市○○區○○○路00巷0號2樓住處樓下，販賣第二級毒品甲基安非他命予劉政洋。 第二級毒品甲基安非他命約0.5公克 1,000元 甲○○犯販賣第二級毒品罪，累犯，處有期徒刑參年陸月。   2 劉政洋 107年7月27日19時20分許 甲○○透過某真實姓名年籍不詳男子在上址住處樓下，販賣第二級毒品甲基安非他命予劉政洋。 第二級毒品甲基安非他命1包（重量不詳） 1,000元 甲○○犯販賣第二級毒品罪，累犯，處有期徒刑參年陸月。   3 劉政洋 108年2月4日19時25分許 甲○○在上址住處樓下附近，販賣第二級毒品甲基安非他命予劉政洋。 第二級毒品甲基安非他命1包約1公克 1,500元 甲○○犯販賣第二級毒品罪，累犯，處有期徒刑參年陸月。   4 蔡依璇 108年2月5日18時30分許 甲○○將第二級毒品甲基安非他命交由乙○○，至臺北市○○區○○路0段000號愛貓園寵物店前，販賣第二級毒品甲基安非他命予蔡依璇並收取對價款項。 第二級毒品甲基安非他命約1公克 3,000元 甲○○共同犯販賣第二級毒品罪，累犯，處有期徒刑參年柒月。   5 劉政洋 108年2月9日19時16分許 甲○○在上址住處門口，販賣第二級毒品甲基安非他命予劉政洋。 第二級毒品甲基安非他命約1公克 1,000元 甲○○犯販賣第二級毒品罪，累犯，處有期徒刑參年陸月。   6 乙○○ 108年2月下旬某日凌晨2、3時許 甲○○在臺北市信義區福德街附近土地公廟下面之便利商店前，販賣第二級毒品甲基安非他命予乙○○。 第二級毒品甲基安非他命1包約0.2公克 1,000元 甲○○犯販賣第二級毒品罪，累犯，處有期徒刑參年陸月。   7 自稱「林可薇」之成年女子 108年2月20日6時5分許 甲○○在上址住處內，販賣第二級毒品甲基安非他命予自稱「林可薇」之成年女子。 第二級毒品甲基安非他命1包約1公克 4,000元 甲○○犯販賣第二級毒品罪，累犯，處有期徒刑參年柒月。